【裁判字號】    91,簡上,238
【裁判日期】    920313
【裁判案由】    傷害
【裁判全文】
臺灣高雄地方法院刑事判決                     九十一年度簡上字第二三八號
    上  訴  人  臺灣高雄地方法院檢察署檢察官
    被      告  甲○○
右上訴人因被告傷害案件，不服臺灣高雄地方法院高雄簡易庭九十一年度簡字第三八
○號中華民國九十一年九月二十日第一審判決（檢察官聲請簡易判決處刑案號：臺灣
高雄地方法院檢察署九十一年度偵字第一五九三○號），提起上訴，本院判決如左：
    主  文
上訴駁回。
甲○○緩刑貳年。
    事  實
一、緣甲○○與乙○○同為中南客運公司司機，於民國九十一年六月二十七日上午七
    時許，二人因車輛清潔問題而發生口角、爭執。詎甲○○竟基於傷害人身體之犯
    意，於同日下午二十二時許，持球棒（未扣案）至高雄縣鳳山市中崙國中對面之
    中南客運停車場，並以該球棒毆打乙○○，致乙○○受有左顳挫傷併紅腫二公分
    Ｘ五公分、右胸前挫傷併瘀血五公分Ｘ五公分、右手第五掌骨第四近端指骨骨折
    、右手挫傷○．五公分Ｘ○．五公分二處、左手擦傷一公分Ｘ一公分二處、右大
    腿瘀血挫傷五公分Ｘ八公分、左大腿挫傷瘀血四公分Ｘ十公分等多處傷害。
二、案經乙○○訴由高雄縣政府警察局（原名高雄縣警察局）鳳山分局報告臺灣高雄
    地方法院檢察署檢察官聲請簡易判決處刑。
    理  由
一、右開犯罪事實，業據被告甲○○於本院審理時坦白承認，核與告訴人乙○○指訴
    之情節大致相符，並有驗傷診斷書在卷可稽。因被告自白顯與事實相符，是本件
    事證明確，被告犯行堪以認定。
二、核被告所為，係犯刑法第二百七十七條第一項之傷害罪。又球棒一支係被告犯傷
    害罪所用之物，惟未扣案，雖無證據證明業已滅失，但為免執行之困難，爰不宣
    告沒收之。至告訴意旨另認：被告尚夥同二位姓名年籍不詳之男子，分持鐵棒及
    球棒共同毆打告訴人成傷。惟證人陳國桐、蔣瑞育、吳信賢、袁錚沛、黃照欽等
    人於偵查中到庭，均證述未見傷害經過情形，在被告否認有夥同二名男子共同圍
    毆告訴人下，自難僅因告訴人片面指訴，即認被告與二名男子共同涉犯傷害罪嫌
    ，附此敘明。
三、原審因而適用刑法第二百七十七條第一項、第四十一條第一項，罰金罰鍰提高標
    準條例第一條前段、第二條之規定，並審酌被告僅因細故即持物毆打告訴人，致
    告訴人受有傷害，並審酌告訴人之傷勢及被告犯後坦承犯行、態度良好等一切情
    狀，量處被告有期徒刑三月，並諭知如易科罰金，以三百元折算一日，其認事用
    法，均無不合，量刑亦屬適當，公訴人循告訴人之請求，以原審量刑過輕，提起
    上訴，指摘原判決不當，並無理由，應予駁回。又被告前受有期徒刑執行完畢後
    ，五年內未曾受有期徒刑以上刑之宣告，有臺灣高等法院被告全國前案紀錄表及
    臺灣高雄地方法院檢察署刑案資料查註紀錄表在卷足憑，其於本院審理中，業與
    告訴人成立民事和解，賠償損害新台幣十二萬元，經告訴人表示不予追究等情，
    有和解書及筆錄可參，顯見事後已深具悔意，經此刑之宣告後，應知警惕而無再
    犯之虞，本院認所宣告之刑以暫不執行為適當，併予宣告緩刑二年，用啟自新。
據上論斷，應依刑事訴訟法第四百五十五條之一第三項、第三百六十八條，刑法第七
十四條第二款，判決如主文。
中    華    民    國      九十二      年      三      月     十三       日
                              臺灣高雄地方法院刑事第一庭
                                  審判長法官  林水城
         法官  黃悅璇
                                        法官  方百正
右正本證明與原本無異。
不得上訴。
                                      書記官  張金蘭
中    華    民    國      九十二      年      三      月      十三      日
附錄：本判決論罪科刑法條：
中華民國刑法第二百七十七條第一項
傷害人之身體或健康者，處三年以下有期徒刑、拘役或一千元以下罰金。


司法院資訊處製作；財團法人民間司法改革基金會備份。
